# 外币报表折算发生额披露

提问人：xueyou654 时间：2014-11-04 12:32:55
版主，能不能我看看这个问题，你意见是放在发生额中吗？固定资产折旧计提还要与现金流量表附表折旧一致，再怎么处理啊？

回答人：chenyiwei
最常见做法是：在此类需要披露增减变动数的附注表中，除了“本期增加”、“本期减少”以外，另外再增设一列“汇率调整影响”，把汇率变动对期初期末余额折算的影响在该列中填列。